【裁判字號】    96,家再易,5
【裁判日期】    970130
【裁判案由】    給付扶養費等
【裁判全文】
臺灣高等法院民事判決                 96年度家再易字第5號
    再審原告    甲○○
                          通訊.
    再審被告    乙○○
                            號.
上列當事人間給付扶養費等事件，再審原告對於中華民國94年10
月4日本院94年度家上易字第16號確定判決提起再審，本院不經
言詞辯論，茲判決如下：
    主      文
再審之訴駁回。
再審訴訟費用由再審原告負擔。
    事實及理由
一、再審之訴顯無再審理由者，得不經言詞辯論，以判決駁回之
    ，為民事訴訟法第502條第2項所明定。又為判決基礎之民事
    判決及其他裁判，依其後之確定裁判已變更者，得以再審之
    訴對於確定終局判決聲明不服，同法第496條第1項第11款固
    有明文，然必也為判決基礎之民事裁判已變更確定者為限，
    非確定判決基礎之其他裁判，縱就同一事項，與確定判決持
    有不同見解，仍非與前開再審理由該當。
二、查再審被告為再審原告與訴外人鄭美珠所生之女，再審被告
    前以臺灣臺北地方法院（下稱臺北地院）89年度婚字第207
    號判決及本院90年度家上字第89號判決（以下稱另案二判決
    ）為執行名義，聲請對再審原告強制執行，由臺北地院民事
    執行處以90年度執丑字第1231號受理。嗣再審原告對再審被
    告起訴，請求確認該債權不存在，並撤銷上開強制執行程序
    （債務人異議之訴），遭臺北地院93年度家訴字第43號判決
    駁回，再審原告上訴後，本院94年度家上易字第16號判決（
    下稱原確定判決）以另案二判決之既判力及於再審被告，再
    審原告無債務人異議之訴之事由，駁回再審原告之上訴確定
    。再審原告乃再於強制執行程序聲明異議，本院於96年10月
    31 日以96年度抗字第1386號裁定，認再審被告並非另案二
    判決之當事人，不得以另案二判決為執行名義，對再審原告
    強制執行等情，固有另案二判決、原確定判決及本院96年度
    抗字第1386號裁定可據。惟原確定判決之基礎為該另案二判
    決，而非本院96年度抗字第1386號裁定，該另案二判決既未
    經再審或其他訴訟程序變更而有確定裁判，自不得僅據本院
    96年度抗字第1386號裁定所持見解，認原確定判決之基礎已
    變更，而有民事訴訟法第496條第1項第11款之再審事由。是
    再審原告主張原確定判決之基礎，業經本院96年度抗字第13
    86號裁定變更，依民事訴訟法第496條第1項第11款規定，提
    起本件再審之訴，顯無理由，爰不經言詞辯論，予以駁回。
三、據上論結，本件再審之訴顯無理由，依民事訴訟法第502條
    第2項、第78條判決如主文。
中    華    民    國    97    年    1     月    30    日
                    民事第九庭
                        審判長法  官    黃熙嫣
                              法  官    陳玉完
                              法  官    呂太郎
正本係照原本作成。
不得上訴。
中    華    民    國    97    年    2     月    1     日
                              書記官    黃千鶴


司法院資訊處製作；財團法人民間司法改革基金會備份。
